【裁判字號】    97,訴,4170
【裁判日期】    981231
【裁判案由】    妨害性自主等
【裁判全文】
臺灣板橋地方法院刑事判決              97年度訴字第4170號
公  訴  人  臺灣板橋地方法院檢察署檢察官
被      告  甲○○
選任辯護人  湯明亮律師
上列被告因妨害性自主等案件，經檢察官提起公訴（96年度偵字
第16902號），本院判決如下：
    主  文
甲○○轉讓第三級毒品，處有期徒刑肆月，如易科罰金，以新臺
幣壹仟元折算壹日；扣案第三級毒品愷他命壹包（驗餘毛重零點
陸捌陸公克）沒收。
甲○○其餘被訴加重強制性交、恐嚇、以強暴或非法方法使人施
用第三級毒品罪部分，均無罪。
    事  實
一、甲○○明知愷他命（Ketamine，俗稱「K 他命」）為毒品危
    害防制條例第2 條第1 項第3 款所列之第三級毒品，依法不
    得轉讓，詎猶基於轉讓第三級毒品K 他命之犯意，於民國96
    年7 月21日凌晨3 時許，在其臺北縣板橋市○○○路○ 段28
    號3 樓租屋處內，將不詳數量（惟未逾淨重20公克）之第三
    級毒品K 他命1 包，無償轉讓予成年人張惟証，張惟証旋在
    上址，以該包K 他命中之少許K 它命粉末摻入香煙內，點燃
    後吸食煙氣之方式而為施用K 他命，嗣於同日16時5 分許，
    甲○○因另涉妨害性自主等案件（甲○○被訴加重強制性交
    、恐嚇、以強暴或非法方法使人施用第三級毒品犯嫌無罪部
    分，詳後述），與張惟証同在上址為警查獲，並於張惟証身
    上扣得前開第三級毒品K 他命1 包（毛重0.7 公克，因鑑驗
    使用0.014 公克，驗餘毛重0.686 公克）。
二、案經A 女訴由臺北縣政府警察局海山分局報告臺灣板橋地方
    法院檢察署檢察官偵查後起訴。
    理  由
壹、有罪部分：
一、認定犯罪事實所憑之證據、理由
    訊據被告對前開犯罪事實迭於警詢、偵查及本院審理中坦認
    在卷，並經證人張惟証於警詢、偵查中證述明確；此外，張
    惟証遭警查獲時，同意接受員警採尿，其尿液檢體經鑑定，
    呈Ketamine陽性反應，亦有台灣檢驗科技股份有限公司96年
    8 月9 日出具之濫用藥物尿液檢驗報告、台北縣政府警察局
    毒品危害防制條例被移送者姓名暨代碼對照表等在卷可稽（
    見偵查卷第110 、116 頁），足徵張惟証於警查獲前，確有
    施用K 他命之情；又張惟証為警查獲時，於身上所扣得白色
    結晶粉末1包 ，經鑑定，毛重0.7 公克，因鑑驗使用0.014
    公克，驗餘毛重0.686 公克，檢出Ketamine陽性反應乙節，
    併有台灣檢驗科技股份有限公司96年8 月7 日出具之濫用藥
    物檢驗報告附卷可憑（見偵查卷第163 頁），顯見張惟証確
    持有K 他命無誤；綜上，足徵被告前開自白核與事實相符，
    可以採信，從而，本件事證明確，被告犯行堪以認定。
二、新舊法比較
    按被告行為後，毒品危害防制條例已於98年5 月20日修正公
    布第4 條、第11條、第11條之1 、第17條、第25條，並自公
    布後6 個月即98年11月20日生效施行（98年6 月25日臺灣高
    等法院暨所屬法院因應新修正毒品危害防制條例施行法律問
    題研討會會議結論參考），其中該條例第17條增訂第2 項規
    定「犯第四條至第八條之罪於偵查及審判中均自白者，減輕
    其刑。」（第8 條有關轉讓毒品之法定刑並未修正），是比
    較該條例前開條文修正前後之規定，應以修正後之規定較有
    利於被告；又同條例雖同時增訂第11條第5 項規定，對於持
    有第三級毒品純質淨重達一定數量以上者處以刑責，惟被告
    本案行為時，其持有第三級毒品愷他命之行為既無刑事處罰
    之規定，是其轉讓第三級毒品愷他命前之持有行為，自無新
    舊法比較之問題，併此敘明。
三、應適用之法律、科刑審酌事由、沒收物之處理
(一)、茲K 他命屬於毒品危害防制條例第2 條第2 項第3 款所規定
    之第三級毒品，是被告本件將K 他命無償轉讓予成年人張惟
    証之行為，係犯同條例第8 條第3 項之轉讓第三級毒品罪（
    K 他命未經公告為禁藥，本件無積極證據足資證明被告轉讓
    之K 他命係未經核准非法輸入之禁藥，無藥事法第83條之適
    用）；至被告雖無償轉讓不詳數量之愷他命予張惟証，惟以
    所查獲被告轉讓與張惟証之K 他命1 包，毛重僅為0.7 公克
    乙節觀之，上開轉讓之數量尚未逾淨重20公克，且亦無證據
    證明被告所轉讓與張惟証之K 他命淨重已逾20公克，自應作
    有利於被告之認定，是以被告轉讓愷他命之犯行並無毒品危
    害防制條例第8 條第6 項加重其刑規定之適用；又被告轉讓
    第三級毒品愷他命之犯行，迭據被告於偵查及本院審理時自
    白不諱，應依修正後之毒品危害防制條例第17條第2 項規定
    ，減輕其刑。
(二)、爰審酌被告轉讓第三級毒品供人施用，戕害他人之身心健康
    非微，被告所為甚屬不該，兼衡被告犯罪之動機、目的，轉
    讓毒品數量、人數，暨犯後坦承犯行知所悔悟之態度等一切
    情狀，就其本件犯行，量處如主文所示之刑，並諭知如易科
    罰金之折算標準，以資儆懲。
(三)、末按依毒品危害防制條例第18條第1 項前段之規定，應予沒
    收銷燬之毒品，以經查獲之第一、二級毒品為限。又毒品依
    其成癮性、濫用性及對社會危害性，共分為四級，上開條例
    並就製造、運輸、販賣、意圖販賣而持有、以非法方法使人
    施用、引誘他人施用及轉讓不同等級之毒品等行為，分別定
    其處罰。至施用或持有第三、四級毒品，因其可罰性較低，
    故未設處罰之規定，僅就施用及持有第一、二級毒品科以刑
    罰。然鑑於第三、四級毒品均係管制藥品，特於同條例第11
    條之1 明定無正當理由，不得擅自持有；第18條第1 項後段
    復規定查獲之第三、四級毒品，無正當理由而擅自持有者，
    沒入銷燬之。從而，依同條例第18條第1 項後段應沒入銷燬
    之毒品，專指查獲施用或持有之第三、四級毒品而言；倘係
    查獲製造、運輸、販賣、意圖販賣而持有、以非法方法使人
    施用、引誘他人施用或轉讓第三、四級毒品，既屬同條例相
    關法條明文規定處罰之犯罪行為，即非該條項應依行政程序
    沒入銷燬之範圍。又同條例第19條第1 項所定「供犯罪所用
    或因犯罪所得之物」，係指犯第4 條至第9 條、第12條、第
    13 條 或第14條第1 項、第2 項之罪所用或所得之物，不包
    括毒品本身在內，是尚不得援用此項規定為第3 、4 級毒品
    之沒收依據。再同條例對於查獲之製造、運輸、販賣、意圖
    販賣而持有、以非法方法使人施用、引誘他人施用及轉讓第
    三、四級毒品之沒收，並無特別規定，如其行為已構成犯罪
    ，則該毒品即屬不受法律保護之違禁物，應回歸刑法之適用
    ，依刑法第38條第1 項第1 款規定沒收之，始為適法（最高
    法院96年度臺上字第727 號、96年度臺上字第728 號、96年
    度臺上字第89號判決均採同一見解）；據此，本件扣案之第
    三級毒品K 他命1 包（毛重0.7 公克，因鑑驗使用0.014 公
    克，驗餘毛重0.686 公克），既屬違禁物，自應依刑法第38
    條第1 項第1 款、第2 項之規定，不問屬於犯人與否，宣告
    沒收；另包裝上開K 他命之包裝袋1 只，與毒品於物理外觀
    上附合而難予析離，且如強予析離至完全無殘渣留存，將耗
    費相當之時間、人力與經費，於經濟上顯無實益，是依社會
    一般通念，堪認該等包裝袋已與查獲之毒品結合成為一體而
    無從強加析離，是上開毒品既屬刑法第38條第1 項第1 款所
    規定之違禁物，其外包裝袋自亦應併予宣告沒收。
貳、無罪部分：
一、公訴意旨另謂：被告於96年6 月間，因常至臺北縣板橋市縣
    ○○道○ 段300 號「思思檳榔攤」購買檳榔，而認識在該址
    工作代號00000000號（姓名年籍等資料詳卷，下稱A 女）之
    成年女子，嗣被告於96年7 月11日某時至上址檳榔攤，邀請
    A 女外出唱歌遭拒，竟基於恐嚇之犯意，出言對A 女恫稱：
    其係當地兄弟，如不給面子將要砸店等語，以此加害生命、
    身體之事，恐嚇A 女，致生危害於其安全，A 女心生畏懼遭
    砸店，遂依被告之邀，於翌（12）日某時，與被告及其友人
    至臺北縣板橋市○○○路錢櫃KTV 唱歌飲酒，席間A 女因不
    勝酒力，被告認有機可乘，將A 女載至其位於臺北縣板橋市
    ○○○路2 段28號3 樓之租處，將第三級毒品K 他命摻於香
    煙內吸食，復將煙霧吐出在A 女鼻孔讓其吸入，致A 女意識
    不清，被告遂趁A 女意識不清，陷入與精神耗弱相類而不能
    抗拒之狀態，基於強制性交之犯意，脫去A 女全身衣物，違
    反A 女之意願，以生殖器插入A 女陰道，對A 女為強制性交
    得逞2 次；被告復於96年7 月20日23時30分許前往A 女上址
    檳榔攤，再次邀請A 女至其租屋處遭拒，復基於恐嚇之犯意
    ，將預藏於包包內之黑色玩具手槍亮出，對A 女恫稱：伊有
    黑社會背景，如果不與之出去，就要砸店讓A 女無法上班等
    語，以此加害生命、身體之事，恐嚇A 女，致生危害於其安
    全，A 女因心生害怕，任由被告載至上址租處，被告復基於
    以強暴方法使人施用第三級毒品K 他命之犯意，持客觀上具
    危險性、可供兇器使用之玩具槍2 把，強迫A 女吸食摻有第
    三級毒品K 他命，及以不詳非法方法迫使A 女施用第三級毒
    品FM2 （苯二氮平類鎮定安眠劑），致A 女失去意識昏睡，
    被告隨即命友人離去，復基於對A 女強制性交之犯意，於翌
    （21）日凌晨4 時許，違反A 女之意願，以生殖器插入A 女
    陰道，對A 女為強制性交得逞1 次；嗣A 女脫困後旋報警處
    理，經警於同（21）日16時5 分許，在被告上址租處查獲，
    並扣得被告所有摻有第三級毒品K 他命香煙1 支、分裝勺1
    支、自製吸食毒品K 他命壓板1 片、第三級毒品K 他命1 包
    （驗後淨重7.686 公克）、第三級毒品FM2 毒品7 顆、第三
    級毒品PMMA35顆、第四級毒品一粒眠23顆、分裝袋43個、電
    子磅秤1 台、空氣手槍2 把（其所涉違反槍砲彈藥刀械管制
    條例犯行，業經檢察官另為不起訴處分）、A 女所有手鍊1
    條等物，因認被告此部分涉有攜帶兇器以藥劑犯強制性交、
    恐嚇、以強暴或非法方法使人施用第三級毒品等犯嫌等語。
二、然按犯罪事實應依證據認定之，無證據不得認定其犯罪事實
    ；又不能證明被告犯罪者，應諭知無罪之判決，刑事訴訟法
    第154 條第2 項、第301 條第1 項分別定有明文。次按認定
    被告有罪之事實，應憑證據，如未能發現相當之證據，或證
    據不足以證明，自不能以推測或擬制之方法，以為裁判之基
    礎；且認定事實所憑之證據，其為訴訟上之證明，須達於通
    常一般人均不致有懷疑，而得確信其為事實之程度者，始得
    據為有罪之認定，倘其證明尚未達到此一程度而有合理之懷
    疑存在時，尚難為有罪之認定基礎；另苟積極證據不足以為
    不利於被告事實之認定，即應為有利於被告之認定，更不必
    有何有利之證據（最高法院30年上字第816 號、40年臺上字
    第86號、76年臺上字第4986號判例意旨參照）。又刑事訴訟
    法第161 條第1 項規定：檢察官就被告犯罪事實，應負舉證
    責任，並指出證明之方法。因此，檢察官對於起訴之犯罪事
    實，應負提出證據及說服之實質舉證責任。倘其所提出之證
    據，不足為被告有罪之積極證明，或其指出證明之方法，無
    從說服法院以形成被告有罪之心證，基於無罪推定之原則，
    自應為被告無罪判決之諭知（最高法院92年臺上字第128 號
    判例意旨參照）；另告訴人之告訴，係以使被告受刑事訴追
    為目的，是其陳述是否與事實相符，仍應調查其他證據以資
    審認，亦經最高法院著有52年台上字第1300號判例意旨釋義
    甚明。
三、茲公訴人認被告涉犯攜帶兇器以藥劑犯強制性交、恐嚇、以
    強暴或非法方法使人施用第三級毒品等犯嫌，主要係以：(一)
    證人A 女於警詢、偵查證述，(二)臺北縣立醫院所出具之受理
    疑似性侵害事件驗傷診斷書、內政部警政署刑事警察局96年
    8 月14日刑醫字第0960116552號鑑驗書、台北榮民總醫院臨
    床毒物科鑑驗報告、內政部警政署刑事警察局96年11月28日
    刑鑑字第0960180150號鑑定書等為其主要論據；訊據被告堅
    詞否認有何公訴人所指前揭罪嫌，辯稱：其與A 女因是男女
    朋友關係，故於上揭時地，與A 女自然的發生性交，並未有
    攜帶兇器以藥劑而對A 女為強制性交，亦未對A 女恐嚇或以
    強暴或非法方法使A 女施用第三級毒品K 他命、FM2 等語；
    經查：
(一)、細譯A 女於警詢中證稱：我和三姐和男朋友現租屋在板橋市
    ，我於96年7 月20日晚上約11時30分許，在板橋市縣○○道
    ○ 段300 號我工作「思思檳榔攤」遭甲○○持手槍恐嚇我，
    要我走到檳榔攤旁「上光眼鏡」前，強拉我上他所騎乘之山
    葉白色重機車，載至他租屋處強制性侵害，我第一次於96年
    7 月12日我下班後，洪某（指被告）到檳榔攤約我出遊唱歌
    ，他說他是當地的兄弟，要給他面子，如果不依，將會砸店
    ，所以當天我們至板橋市○○○路錢櫃KTV 唱歌，當天共有
    他男性友人10位和2 位傳播妹，席間，洪某及他的友人一直
    灌我酒，等我酒醉後，洪某趁我無反抗能力時，將我帶至他
    的租屋處，【他將K 他命加入香菸中吸食，並將煙霧吐在我
    鼻孔讓我吸入，致我意識不清楚處於昏睡狀態，洪某在我昏
    睡中，趁我無反抗能力，強制對我性侵害】，等我第二天（
    13日）早上他將我搖醒，我發現全身赤裸的躺在他的雙人床
    上，我的衣服和手錶、金飾等全不見，他告訴我，他要外出
    買東西，我並趁機在他衣櫃上方找到我的衣物逃回家，事後
    ，洪某跑到我工作的檳榔攤質問我為何逃跑，並恐嚇說他有
    手槍，如果我報警他會砸店，對我和家人及我男友不利，我
    因患有憂鬱症聽了非常恐懼害怕，所以我都不敢告訴家人、
    男友，第二次發生在同月20日晚上11時30分左右，洪某又到
    我工作的檳榔攤約我到他租屋處，我當場拒絕，他立即將預
    藏在他所有米色包包內之黑色手槍亮在我面前，並恐嚇我，
    不跟他出去的話要讓我好看，我當時店裡只有我一人，我非
    常害怕，只好聽他的話，走到上光眼鏡行前，他機車停放處
    ，他強拉我上他的機車，並載我到他租屋處，約過10分鐘後
    ，到他住處時，我發現屋內有他的友人約4 人在吸食K 他命
    、聊天，我站在旁邊發現洪某一直打電話聯絡事情，好像在
    聯絡毒品，期間，洪某一直逼我吸食毒品，我不依時，他立
    即持槍恐嚇我，併打電話要藥頭張惟証拿毒品過來，約21
    日凌晨1 、2 點，藥頭張惟証拿了2 包毒品K 他命及1 把手
    槍過來，洪某再持該手槍抵住我的肩膀，由藥頭將摻有毒品
    的香菸強逼我吸食，致我失去意識頭昏昏的，期間，洪某有
    催趕友人離開，約4 點，他的友人全離開，這時洪某開始對
    我不法舉動，有感覺他摸我的身體並脫我衣物，併壓在我身
    上，他的生殖器在我下體裡抽動，但我因吸食毒品K 他命致
    癱在床上完全無能力抵抗、求救，直到今天早上11點左右，
    我趁他睡覺時逃跑回家，告訴男友及姐姐，並到派出所報案
    ，加害人甲○○於第1 次96年7 月12日趁我昏睡中，搖醒我
    對我強制性交2 次，所以洪某共對我強制性侵害3 次，我事
    後發現我的下體有黏液，床邊有擦拭過的衛生紙，他應該是
    有將精液射在我體內等語（見偵查卷第55-59 頁），是A 女
    於警詢中乃指稱：96年7 月12日凌晨，係在被告住處，已酒
    醉的情況下，復因被告將含有K 他命之煙霧吹入口鼻，而陷
    入昏睡狀態下，遭被告性侵，96年7 月21日凌晨，係在被告
    住處，遭被告持手槍抵住肩膀，併由張惟証強逼吸食摻有毒
    品的香菸，致失去意識後遭被告性侵害；偵查中則證稱：被
    告去我工作的檳榔攤買檳榔而認識，約96年6 月中認識，他
    來檳榔攤買檳榔，他向我要電話，我是在縣民大道上的思思
    檳榔攤工作，事發後我已辭職，被告說做個朋友，我單純當
    他是客戶，因為他買檳榔的量蠻大的，所以有給他電話，之
    後，7 月份，他有找我去唱歌，我說我沒空，在7 月12日前
    1 天11日，我上班時，他騎車來找我，問我當天晚上要不要
    一起去唱歌，我說沒空，他說沒關係，都是他朋友，還說我
    不去的話，要對我工作的店不利，他說他是兄弟，是混板橋
    的，在板橋很有名，我不跟他去，讓他沒面子，他要來砸店
    ，當天我下班後，約晚上11點，我先回台北吳興街看媽媽，
    被告洪打電話給我說他們現在在板橋錢櫃，我和他約在板橋
    南雅南路好樂迪，我就坐計程車過去，他朋友張惟証先將我
    載到被告洪住處，我一到就看到他們3 個人包括他本人、張
    惟証及另1 位朋友正在拉K ，我只是在旁邊聞，他有問我要
    不要一起拉，我說我不要，我在被告家等訂包廂，後來等到
    快凌晨1 時，被告載我，他們都騎機車去，在錢櫃時，陸續
    來了約10男子，還有2 個傳播妹，被告的朋友一到就找我喝
    酒，一直灌我酒，被告抱住我，說我現在是他女友，我說我
    只是和你出來唱歌，不是你女友，被告也有灌我酒，當天喝
    很多，我幾乎喝醉，被告說要送我回家，他騎車載我，我是
    坐在機車前面，被告在後面騎車，在錢櫃的那些人我只認識
    被告和姓張的藥頭，還有一位綽號輝哥，被告沒有帶我回家
    ，他直接將我送到他住處，我問他我現在在哪裡，他說我先
    在這邊，我說不要，我要走，被告硬將我推入他住處，將我
    推倒在床上，我有掙扎，他很高壯，且我當時喝醉，無法反
    抗他，【被告在一旁點K 煙，他硬塞1 顆1 粒眠到我嘴巴裡
    ，不到10分鐘，我就暈過去】，我隔天早上快11點起床，被
    告將我搖醒，說要去買東西，我發現我當時沒穿衣服，我問
    他衣服何處，他告訴我在衣櫃裡，我要走，被告不讓我走，
    所以將我的衣服包包都藏起來，我趁他出去買東西時，找到
    衣服穿好趕快跑，我醒來後，穿好衣服，說我要走了，被告
    將我推倒在床上，又將我衣服脫光，又對我性侵害，被告後
    來打電話給我罵我說，我吞了1 粒眠，拉了K ，為何跑掉，
    後來，被告有再去找我，但都是買完檳榔就走了，【是在7
    月12日到20日之間約5 、6 次，他每次都問我，要不要和他
    一起出去，我說不要，他問我為何，我說我就是不想和你一
    起出去】，後來，7 月20日我下班後，晚上11時30分後，他
    打電話給我，問我晚上要不要和他們一起出去玩，被告在當
    天晚上9 時許，有1 個人到檳榔攤找我，再約我一次，我不
    願意，被告恐嚇我要對我家人不利，說他在板橋很混得開，
    如果檳榔攤還要繼續開，就要和他出去，否則就要砸店，這
    次被告拿了1 咖啡色側包包，讓我看，我看到裡面有1 把黑
    色槍枝，問我要不要和他出去，說不出去他要砸店，對我不
    利，後來我第二次和他出去，是被告騎機車來檳榔攤載我去
    ，到他住處，發現約7 、8 人在拉K ，我到沒5 分鐘，張姓
    藥頭就來了，是被告打電話叫他來的，張來了之後，就從紙
    袋內拿出一包K 他命，還有一把手槍，被告還自己從包包裡
    拿出一支小槍，他們都當場將槍上膛甩著玩，【被告在住處
    時，將我強拉過去，對我吹煙，吹到我鼻孔，我吸後就暈了
    】，我一聞到那味道，就頭暈，沒有掙扎力氣，凌晨4 點，
    他叫那些朋友走，我也要走，他不讓我走，將我推到床上，
    我說為何我不能走，被告說我是他女友，要留下來陪他，還
    拿一把小槍抵著我的頭，說不准走，我敢走他就要對我不利
    ，我不知道那是否為真槍，所以我嚇到，這次我意識較第一
    次清楚，我有掙扎，被告一直脫我衣服，我沒力氣抵抗他，
    被告有戴保險套，有體內射精，我趁他睡著，從衣櫃裡拿出
    我的衣服，從鞋櫃旁邊拿出鞋子，趕快跑出來，那時已經是
    中午，是男友和姐姐陪我去報警，7 月20日去被告家時，有
    找一位果凍的女子去，是我先到，我叫她來保護我，她是之
    前思思的同事，果凍在凌晨4 時許，被告叫果凍及他朋友先
    走，我說要走，他拉住我的手，不讓我離開，又對我吹煙，
    我又暈過去，7 月20日被告有先載我到一家果菜行，和朋友
    聊天，還去便利商店買酒，我問他要做什麼，他說他朋友要
    喝酒，到被告家時，他的朋友都已經到了，有7 、8 人，當
    時他們給我吸K 煙，我意識已經茫掉，不知道自己在做何事
    ，後來我半清醒時，他們給我看手機，我還嚇一跳，（被告
    的朋友以何拍下蛇吻鏡頭）他們拿手機給我看，我當時已經
    茫茫的，沒有意識，過程我也沒印象，第二次在被告家時，
    被告沒有拿搖頭丸給我吃，只有一直對我吹K 煙等語（見偵
    查卷第91-99 頁）；是A 女於偵查中乃指稱：96年7 月12日
    凌晨，係在被告住處，已酒醉的情況下，復因被告在旁吸食
    K 煙，且強將1 顆1 粒眠塞到嘴巴裡，而陷入昏睡狀態下，
    遭被告性侵，96年7 月21日凌晨，係在被告住處，因被告將
    含有K 他命之煙霧吹入口鼻，而陷入昏睡狀態下，嗣A 女雖
    欲與友人果凍同行離開，然因遭被告持槍抵住頭部喝令不准
    走而未敢離去後，旋遭被告性侵害，96年7 月21日凌晨因為
    吸食K 煙而意識茫然，所以後來，被告友人讓A 女看手機中
    A 女與被告的蛇吻互動畫面時，自己還嚇了一跳；於偵查中
    至法務部調查局接受測謊鑑定時稱：96年7 月12日的凌晨12
    時許，慷秀的朋友到檳榔攤來接我，去慷秀的住處，當時我
    看到慷秀正在吸食K 煙，後來等到慷秀相約的朋友到齊之後
    ，才從慷秀住處離開，然後騎車前往板橋錢櫃，到了錢櫃，
    慷秀的朋友就一直灌我喝酒，然後我就喝醉，慷秀看到我喝
    多，就把我拉起來，我跟慷秀說我要回家，但是都不回答不
    回應我，然後慷秀叫我坐機車拉著我的手一路直接往慷秀的
    住處，因我無力抵抗，所以我被抱著去慷秀的住處，之後，
    慷秀就把我放在床上，我不清楚慷秀是否有餵食我一粒眠，
    但是慷秀有對我的口鼻吐K 煙，所以我頭更暈了，之後他把
    我的衣服脫光，然後我在不情願的情況下，和他發生第一次
    的性關係，當天的早上我被嚇醒，因我全身赤裸所以才被嚇
    醒，嚇醒之後，碰觸到他，然後慷秀問我要去哪裡，我跟慷
    秀說我要離開，結果，他反而把我抱住不讓我離開，然後我
    又再一次被慷秀性侵了，所以第二次結束後，又因頭暈躺了
    一下，才離開他的住處，96年7 月20日晚上11點半左右，慷
    秀又來檳榔攤找我，然後拿著一個紙袋，叫我看一下，我發
    現裡面有2 支槍，我嚇到了，他跟我說他有黑社會背景，如
    果我不跟他出去，他就要讓我沒辦法上班，要砸店，我因害
    怕才答應慷秀，我之後就打給我的朋友果凍，陪我一起去，
    然後我先和慷秀前往他的住處，之後又打給果凍，跟她說慷
    秀的住處地址，之後，我見他4 、5 個朋友都在喝酒，吸食
    K 煙，之後果凍才到，【慷秀就問果凍要不要吸K 煙，她說
    好，我因出於好奇的心態，也抽了一根K 煙】，然後牽著我
    的朋友的手，坐在床邊，之後，有個男的進來，拿著紙袋，
    就是我看到的二支槍，我又嚇到，慷秀手中就拿一支對著我
    晃來晃去，跟我說我要不要拉一條K ，我因害怕所以才去吸
    食一條K ，粉末狀的，【之後我因頭暈，然後誤認慷秀是我
    男友，才倒向他的身上，然後被他的朋友照了下來】，到了
    凌晨的4 點，慷秀就叫他朋友離開，也叫我朋友果凍離開，
    我本來打算要跟果凍一起走，慷秀就把我拉住跟我說，你要
    走去哪裡，把我拉到床上，然後我因第一次吸食毒品，仍然
    很暈，所以沒有辦法抵抗慷秀，然後發生第三次的性關係等
    語（見偵查卷第143 頁）；是A 女於偵查中至法務部調查局
    接受測謊鑑定時乃指稱：96年7 月12日凌晨，係在被告住處
    ，已酒醉的情況下，復因被告將含有K 他命之煙霧吹入口鼻
    （但不確定被告是否有餵食一粒眠），而陷入昏睡狀態下，
    遭被告性侵，96年7 月21日凌晨，係在被告住處，因好奇心
    而吸食K 煙，其後因被告亮槍且詢問是否要再拉k ，A 女因
    害怕始再拉k ，其後因頭暈，誤認被告為男友，才倒向被告
    身上，遭被告友人拍下相片，之後，在被告友人離去後，A
    女因無力抗拒遭被告性侵；本院審理中證稱：96年6 月認識
    被告，因為被告來我檳榔攤買檳榔，96年7 月12日與被告到
    館前東路錢櫃KTV 唱歌，被告說他有當地的兄弟，如果不跟
    他去，會砸店，我心中很害怕，不知道該怎麼辦，就跟他去
    了，到KTV 後，被告請我喝酒，沒有多久，我就不勝酒力，
    被告就帶我到他住處，被告就拿出一個東西，他就把它放在
    香菸裡面吸，他有噴出白煙，我聞到後就不醒人事，當我醒
    來之後才發現我全身的衣物都沒了，隔天我趁被告睡著時趕
    快離開，96年7 月20日被告又來我的檳榔攤，又要找我出去
    ，被告說晚上要不要出去唱歌，我就拒絕他，他就拿一包紙
    袋，要我看裡面的東西，我看到裡面有兩支黑色的東西，他
    有跟我說這東西蠻不錯的，我問他是什麼東西，他說你看不
    出來嗎，這是槍枝，我就嚇到，當天晚上我就跟他出去，他
    有帶他很多朋友過去唱歌的地方，也有喝酒，因為他們每個
    人都來敬我，而我不是很會喝酒，我就頭暈了，之後，被告
    說要帶我去住處，他朋友也去他的家裡，我很害怕，就請我
    一個同事過來陪我，我是在被告住處打電話給我朋友果凍，
    她有到被告住處，被告有給我白色的東西，是一顆一顆的，
    被告問我要不要吃看看，我說不要，因為我頭好暈喔，後來
    被告要我同事及他朋友離開，我跟我同事暗示，且跟被告說
    我要跟他們走，但是被告說不要，被告朋友及我同事離開後
    ，被告住處只剩下我與被告而已，被告拿紅色及白色的東西
    ，是一包一包的，我後來有吃到，也有聞到，我就暈掉了，
    醒來後，我全身都沒有穿衣服，就趁被告睡著離開，96 年7
    月12日唱歌喝酒完，被告用機車載我到他住處，就用什麼東
    西放在香菸裡面，噴出很難聞的煙，我就意識很模糊，除此
    之外，被告還有拿出紅色包裝的東西給我用，我吃了之後，
    就好想睡覺，那好像是藥，後來就趁被告在睡覺時離開現場
    ，之後，被告還是經常去檳榔攤，但我一直逃避，96年7 月
    20日被告來找我，被告就騎機車拿紙袋，他就是要約我出去
    ，出去之後，也是去唱歌，唱歌完後，被告帶我去他住處，
    沒有去別的地方，我完全不知道有人在拍我，被告的朋友有
    在起鬨，但是我忘了他們起鬨的內容，當天被告說我有沒有
    其他朋友可以一起玩，我就想到之前的同事，我想說她可以
    來保護我，我就在被告住處打電話給果凍的手機，沒有很久
    ，被告的朋友就去接果凍，我打電話給果凍時，有說等一下
    要走，我跟你一起走，果凍說要走一起走，為何要強調這件
    事，我說我怕我離不開，我離開被告住處後，回到家，已經
    是中午，我姐跟我男朋友在客廳，問我去哪裡，我才敢講出
    來，我姊馬上帶我去醫院做檢查，然後報警，（偵查卷中手
    寫的文件〈指A 女於調查局接受測謊時，所自行書寫之案情
    概要〉）手寫的文件是我寫的，因為【我是出於好奇心抽那
    根煙】，我抽的時候也不知道有摻雜K 他命，【96年7 月12
    日，在被告住處，被告拿紅色藥丸一直說吃吃看，我說不要
    ，但被告當時也沒有拿刀或槍出來逼我一定要吃】，本院97
    年12月26日勘驗筆錄中所附之錄影翻拍相片中之男子、女子
    ，確為被告及我，畫面中的床，是被告住處的床，96年7 月
    20日我會吃紅色藥丸及吸K 煙，是被告逼我的，被告在住處
    有拿出槍是要炫耀吧，我是還沒吃前，被告就拿出槍來，【
    被告沒有拿槍指著我的頭】等語（見本院98年3 月24日審理
    筆錄）；是A 女於本院審理中乃證稱：96年7 月12日凌晨，
    係在被告住處，已不勝酒力的情況下，復因被告將含有K 他
    命之煙霧吹入口鼻，且遭被告餵食紅色包裝的東西後不醒人
    事乃遭被告性侵，96年7 月21日凌晨，係與被告同至唱歌的
    地方飲酒後酒醉，遭被告帶去住處，併有找果凍亦至被告住
    處，果凍及被告友人離開被告住處後，A 女係因遭被告所逼
    而服用被告所給與的紅、白色東西，並聞到味道後就暈去遭
    被告性侵，然A 女服用紅、白色東西前，被告就有亮槍炫耀
    ，但沒有拿槍指著A 女的頭；是審諸A 女所指述96年7 月12
    日凌晨其遭被告性侵時之手段，或稱乃因被告將含有K他 命
    之煙霧吹入口鼻，而陷入昏睡狀態下，遭被告性侵，或稱乃
    因被告在旁吸食K 煙，且強將1 顆1 粒眠塞到嘴巴裡，而陷
    入昏睡狀態下，遭被告性侵，或稱乃因被告將含有K 他命之
    煙霧吹入口鼻（但不確定被告是否有餵食一粒眠），而陷入
    昏睡狀態下，遭被告性侵，或稱乃因遭被告將含有K 他命之
    煙霧吹入口鼻，復遭被告餵食紅色包裝的東西後不醒人事而
    遭被告性侵，即A 女所指述被告究有無刻意將含有K 他命之
    煙霧對其口鼻吹入，有無另對之用強餵食藥丸，所述均前後
    不一；而A 女所指述96年7 月21日凌晨其遭被告性侵時之手
    段，則或稱乃遭被告持手槍抵住肩膀，併由張惟証強逼吸食
    摻有毒品的香煙，致失去意識後遭被告性侵害，或稱乃遭被
    告將含有K 他命之煙霧吹入口鼻，而陷入昏睡狀態下，嗣A
    女雖欲與友人果凍同行離開，然因遭被告持槍抵住頭部喝令
    不准走而未敢離去後，旋遭被告性侵害，或稱乃因好奇心而
    吸食K 煙，其後因被告亮槍且詢問是否要再拉k ，因害怕始
    再拉k ，其後因頭暈，誤認被告為男友，才倒向被告身上，
    遭被告友人拍下相片，之後，在被告友人離去後，A 女因無
    力抗拒遭被告性侵，或稱係因遭被告所逼而服用被告所給與
    的紅、白色東西，並聞到味道後就暈去遭被告性侵，然A 女
    服用紅、白色東西前，被告就有亮槍炫耀，但沒有拿槍指著
    A 女的頭，即A 女所指述有無遭被告持槍抵住身體（肩膀或
    頭部），吸食K 他命究係遭強逼或好奇心而自行施用等，所
    述完全迥異，顯有重大瑕疵，難以遽信，則公訴人依憑A 女
    此等容有重大瑕疵之指述，認被告涉有前揭罪嫌，自值斟酌
    。
(二)、況A 女復稱96年7 月12日遭被告第一次性侵害後，迄96年7
    月21日遭被告第二次性侵之間，被告尚至其工作的檳榔攤找
    其5 、6 次邀約外出，但A 女均直接以不想與之外出為由而
    予回絕，且96年7 月21日A 女再遭被告性侵前，曾有A 女之
    友人「果凍」在場，嗣後A 女雖欲與「果凍」離去，然遭被
    告阻止，據此，茍A 女96年7 月12日遭被告性侵前，乃因遭
    被告執其係混黑社會的兄弟，如不給面子將要砸店等加害生
    命、身體、財產之事，恐嚇A 女，致A 女心生畏懼下方應被
    告邀約外出而後遭性侵，則A 女其後又何敢直接數度回絕被
    告之外出邀約？被告對A 女於96年7 月12日性侵後，既復數
    度糾纏，A 女竟又何以未報警處理？A 女於96年7 月21日遭
    被告性侵前，既尚有友人「果凍」在場，其後「果凍」並離
    開被告住處，則果A 女乃因遭被告持槍喝令不得離開，因而
    留下後遭被告性侵，「果凍」在此非常狀況下，何以猶可自
    由離去，又何以於離去後竟未報警處理以搭救A 女？凡此各
    情，均迥悖事理，則A 女所述被告有對之恐嚇云云，亦難以
    遽信。
(三)、再者，被告就其所稱與A 女係屬男女朋友，2 人互動均係你
    情我願，並無任何恐嚇或強制等情事，業提出友人以手機拍
    攝其與告訴人2 人於96年7 月20日在住處之互動情形的錄影
    檔案為憑，而經本院勘驗該等檔案內容（勘驗內容詳如附件
    ），發現畫面中乃拍攝一男一女，二人互動親密，女子並壓
    在男子身上，女子且有主動用左手抓住男子的右手繞過自己
    頭部後，將該男子的右手搭在自己的左方肩膀上後，旋即又
    側壓在男子身上，此時該女子神情並無任何為難之色，該兩
    人持續與鏡頭外友人對話，且對話氣氛輕鬆愉快，其後，旁
    邊友人對該男女兩人起鬨，且鏡頭明顯往男女兩人臉部拉近
    ，男子將右手擺放在額頭上，該女子則是面向鏡頭帶有笑容
    表情俏皮，且用左手比出V 之手勢，此時旁邊友人開始起鬨
    要兩人接吻，女子聞言後旋即主動嘟起嘴唇往男子面部靠近
    作勢要親嘴，旋即復以雙手撐起上半身後，面對鏡頭語氣輕
    鬆的向旁邊友人詢問〝一定要嗎？〞嗣旁邊友人回答〝一定
    要〞之後，女子復又反問〝有什麼代價？〞，經旁邊友人回
    答〝代價就是開兩槍〞後，該女子旋即又主動嘟起嘴唇往男
    子臉部靠近，俯身靠近男子後，即又用雙手撐起上半身在男
    子身體上方左右搖擺且往男子靠近後，男子則又在旁邊友人
    要求下用其雙手將女子的頭髮自左右邊由前往後撩起後，女
    子便往男子面部靠近直至兩人接吻，兩人接吻結束後，男子
    便往該女子身體右方移動並一邊跟旁邊友人對話，而女子則
    往男子身體右方轉身躺下帶有笑容表情輕鬆，男子隨即拉起
    棉被蓋在女子身上後，旋即起身坐起面對鏡頭側抱住女子身
    體，該女子則是蓋著棉被躺在床上神情自若且用右手輕拍男
    子的額頭等情，有本院97年12月26日勘驗筆錄在卷可稽，而
    A 女於偵查、本院審理中且不否認前開錄影檔案中之男、女
    即為被告與其本人，拍攝之時間、地點則是96年7 月20日晚
    上，在被告住處等情無誤，僅陳稱其斯時不知有人拍攝，且
    係因吸食K 煙，誤認被告為男友，方倒在被告身上云云；惟
    以前開錄影檔案內容可知，被告與A 女二人於96年7 月20日
    晚上，在被告住處斯時，互動親密，A 女神情自然，且與被
    告之肢體接觸動作甚多，其態勢主動更未見有何驚恐之情，
    A 女甚且猶可針對拍攝者比出V 之手勢，且因應拍攝者要求
    其與被告親吻乙節，詢問有何代價，顯見A 女斯時意識清楚
    ，併可針對拍攝者之要求有適切回應，堪認A 女前揭所稱乃
    因被告持槍恐嚇始留下且嗣遭被告性侵，在被告住處斯時不
    知有人拍攝，其係因吸食K 煙，誤認被告為男友，方倒在被
    告身上云云，俱與事實不符，難以信實，委無足取，當無從
    執A 女證述，做為不利於被告之認定依據，益見被告辯稱並
    未對A 女為加重強制性交、恐嚇、以強暴或非法方法使人施
    用第三級毒品犯嫌等語，容非子虛，洵屬有據，可以採信。
(四)、至公訴人所舉疑似性侵害事件驗傷診斷書、內政部警政署刑
    事警察局96年8 月14日刑醫字第0960116552號鑑驗書，僅能
    證明A 女容有與被告發生性行為之情，台北榮民總醫院臨床
    毒物科鑑驗報告、內政部警政署刑事警察局96年11月28日刑
    鑑字第0960180150號鑑定書等亦僅能證明證明A 女尿液經送
    驗結果呈第3 級毒品K 他命、苯二氮平類鎮定安眠劑陽性之
    情，均與被告有無對A 女為加重強制性交、恐嚇、以強暴或
    非法方法使人施用第三級毒品犯嫌，無直接關聯，當亦無從
    執為不利於被告之認定依據；而辯護人雖另復請求調閱96年
    7 月20日被告所持用0000000000門號與A 女所持用00000000
    00門號之通聯記錄，以明斯時乃A 女主動與被告連絡，本院
    認本案事證已明，核無必要，併此敘明。
(五)、綜上所述，被告辯稱：並未對A 女為加重強制性交、恐嚇、
    以強暴或非法方法使人施用第三級毒品犯嫌等語，顯非虛詞
    ，足堪採信，而公訴意旨此部分所據之積極證據所為之證明
    ，並未達於通常之人均不致有所懷疑而得確信其為真實之程
    度，即尚難遽為被告有罪之判斷，此外，復查無其他積極證
    據足認被告確有公訴意旨此部分所指之犯行，自應諭知被告
    此部分無罪之判決，以昭審慎。
(六)、再按沒收為從刑之一種，依主從不可分原則，應附隨於主刑
    而同時宣告之，除有罪、免刑等判決，於裁判時併宣告外，
    如諭知無罪之判決，既無主刑，從刑亦無所附麗（最高法院
    78年度臺非字第72號判決要旨可資參照）；查被告被訴攜帶
    兇器以藥劑犯強制性交、恐嚇、以強暴或非法方法使人施用
    第三級毒品等犯嫌部分既經諭知無罪判決，揆諸上開說明，
    扣案被告所有摻有第三級毒品K 他命香煙1 支、分裝勺1 支
    、自製吸食毒品K 他命壓板1 片、第三級毒品K 他命1 包（
    驗後淨重7.686公克）、第三級毒品FM2 毒品7 顆、第三級
    毒品PMMA35顆、第四級毒品一粒眠23顆、分裝袋43個、電子
    磅秤1 台、空氣手槍2 把（其所涉槍砲彈藥刀械管制條例犯
    行，業經檢察官另為不起訴處分），自無從於本案諭知無罪
    判決之部分併予宣告沒收，併此指明。
據上論斷，應依刑事訴訟法第299 條第1 項前段、第301 條第1
項，毒品危害防制條例第8 條第3 項、第17條第2 項，刑法第11
條前段、第41條第1 項前段、第38條第1 項第1 款，判決如主文
。
本案經檢察官高智美到庭執行職務。
中    華    民    國    98    年    12    月    31    日
                  刑事第十九庭審判長法  官  曾淑娟
                                    法  官  鄧雅心
                                    法  官  陳明偉
附件：
勘  驗  筆  錄
一、案號案由：97年度訴字第4170號  甲○○妨害性自主案

二、勘驗時間：中華民國97年12月26日上午10時
三、勘驗地點：臺灣板橋地方法院刑事庭法官會議室
四、在場人員：法    官  陳明偉
              法官助理  鄭惠雯
五、勘驗目的：
  (一)因被告甲○○主張與告訴人係屬男女朋友之關係，非如檢察
    官起訴書中所指摘其恐嚇告訴人與其一同外出唱歌，又趁告
    訴人不勝酒力，將告訴人載至其位於臺北縣板橋市○○○路
    ○ 段28號3 樓之租處，將第三級毒品K 他命摻於香煙內吸食
    ，復將煙霧吐出在告訴人鼻孔讓其吸入，致告訴人意識不清
    ，其遂趁告訴人意識不清，便基於強制性交之犯意，違反告
    訴人之意願，對告訴人為強制性交得逞2 次；復於96年7 月
    20日23時30分許前往告訴人工作地點，再次恐嚇告訴人，致
    告訴人心生害怕，而任由其載至上址租處，其復強迫告訴人
    吸食摻有第三級毒品K 他命，及以不詳非法方法迫使告訴人
    施用第三級毒品FM2 （苯二氮平類鎮定安眠劑），致告訴人
    失去意識昏睡，其隨即命友人離去，於翌（21）日凌晨4 時
    許，再基於強制性交之犯意，違反告訴人之意願，對告訴人
    為強制性交得逞1 次等情；並陳稱其確有與告訴人發生性關
    係，但係在男女朋友之間你情我願的情況下發生，伊沒有對
    告訴人為強制性交。
  (二)故勘驗於上開96年7 月20日，甲○○友人在甲○○上揭租屋
    處，曾以手機拍攝甲○○與告訴人2 人互動情形之錄影畫面
    ，以判斷有無如甲○○所辯稱其與告訴人係屬男女朋友，2
    人互動均係你情我願，並無任何恐嚇或強制等情事。
六、勘驗內容：
    96年7 月20日甲○○友人以手機拍攝甲○○與告訴人2 人互
    動情形之錄影畫面光碟。
七、勘驗結果：
  (一)該光碟片內所存載之錄影畫面，經播放畫面錄影時間自0 分
    0 秒起至1 分32秒止，總長度為1 分32秒，以下為求清楚明
    瞭，故以錄影時間為基準分割為5 部分，分就各該部分之錄
    影畫面情節與對話內容予以描述及紀錄；並且將關鍵照片予
    以擷取如附件所示。
  (二)結果如下：
  1.
  ～錄影畫面時間秒數自00:00 秒至00:04 秒～
畫面一開始是一舖有豹紋花色床單之雙人床，床上有一長髮女子
著淺色上衣背對著鏡頭（如附表編號1 錄影翻拍相片所示）旋即
側身壓在一男子身上，該男子則是著黑色上衣順勢仰躺在床上，
此時，女子隔著棉被壓在男子身上，男子臉部面向鏡頭表情愉悅
，女子臉部則被頭髮遮掩住一部分（如附表編號2 錄影翻拍相片
所示），此時鏡頭外旁人有說話。【因畫面中僅攝到1 男1 女，
但可聽聞攝影畫面旁另有友人聲音，故以下畫面中之1 男1 女即
以〝男〞、〝女〞表示，至於在畫面外之友人則以〝友人〞表示
之】〔此段對話如下〕友人：等會我去seven 買一下……（另一
友人笑聲太大，致聲音不清楚）這樣比較快。
  2.
  ～錄影畫面時間秒數自00:05秒至00:13秒～
該女子旋即撐起上半身將其右手臂置於男子頭部左側，並主動用
左手抓住男子的右手繞過自己頭部後（如附表編號3 錄影翻拍相
片所示），將該男子的右手搭在自己的左方肩膀上後，旋即又側
壓在男子身上（如附表編號4 錄影翻拍相片所示），此時該女子
神情並無任何為難之色，該兩人持續與鏡頭外友人對話，且對話
氣氛輕鬆愉快。〔此段對話如下〕友人：慷秀要小心點阿。
男：王文豪（音譯）是誰？
女：慷秀你要自己安慰自己（此時女子帶有笑容並用左手輕拍男
    子胸前，如附表編號5 錄影翻拍相片所示）。
（男子此時把放在女子左邊肩膀上的右手收回並抓著自己的頭部
  ，如附表編號6 錄影翻拍相片所示）。
友人：你要自己安慰自己阿的情形阿！
 3.
  ～錄影畫面時間秒數自00:14秒至00:35秒～
女子持續保持隔著棉被躺臥在男子身上（如附表編號7 及8 錄影
翻拍相片所示），兩人仍繼續與旁邊友人對話，對話語氣及氣氛
仍輕鬆愉快。
〔此段對話如下〕
男：（笑問）王文豪（音譯）是誰？
友人：王耿豪我是知道拉！王耿豪是這個，是演戲的這個叫王耿
      豪！
友人：王文洋我也知道！王永慶我也知道拉！王文豪我就不認識
      了拉。
男：（向女子詢問）王文豪是誰？
  （友人笑聲）
女：沒有拉。
男：…（不清晰）是不是？
（友人：我要一張。）
女：不是。
（友人：我要一張。）
友人：ㄟ你這樣我們真的會亂想ㄟ！我們這麼多人在這裡，你這
      樣講別人的名字。
  4.
  ～錄影畫面時間秒數自00:35秒至01:11秒～
該女子持續側壓在男子身體上方，此時旁邊友人繼續對該兩人起
鬨，且鏡頭明顯往兩人臉部拉近（如附表編號9 錄影翻拍相片所
示）；男子將右手擺放在額頭上，該女子則是面向鏡頭帶有笑容
表情俏皮，且用左手比出V 之手勢（如附表編號10及11錄影翻拍
相片所示）；此時旁邊友人開始起鬨要兩人接吻，女子聞言後旋
即主動嘟起嘴唇往男子面部靠近作勢要親嘴（如附表編號12錄影
翻拍相片所示），旋即復以雙手撐起上半身後，面對鏡頭語氣輕
鬆的向旁邊友人詢問〝一定要嗎？〞（如附表編號13錄影翻拍相
片所示），嗣旁邊友人回答〝一定要〞之後，女子復又反問〝有
什麼代價？〞（如附表編號14錄影翻拍相片所示），經旁邊友人
回答〝代價就是開兩槍〞後，該女子旋即又主動嘟起嘴唇往男子
臉部靠近（如附表編號15錄影翻拍相片所示），俯身靠近男子後
，即又用雙手撐起上半身在男子身體上方左右搖擺（如附表編號
16錄影翻拍相片所示）且往男子靠近後，男子則又在旁邊友人要
求下用其雙手將女子的頭髮自左右邊由前往後撩起後（如附表編
號17錄影翻拍相片所示），女子便往男子面部靠近直至兩人接吻
（如附表編號18錄影翻拍相片所示）。〔此段對話如下〕友人：
親一個、親一個！友人：蛇吻、蛇吻喔！
友人：啦機(台語)！
友人：快一點！
女：一定要嗎？
友人：一定要！
男：我沒有舌頭！
友人：沒舌頭(笑聲)。
女：那有什麼代價嗎？
友人：代價就是開兩槍！
友人：還跟我們講什麼代價ㄟ！
男：王文豪是誰？
友人：慷秀！！
友人：親下去！蛇吻、蛇吻喔！
友人：騎下去（台語）！
友人：ㄟ頭髮稍微撥一下！
友人：頭髮撥一下！頭髮撥一下！  來  ！預備， 開始！
  (兩人抱在一起親吻中)
友人： 厚 ！ 水啦（台語）！
(兩人親吻完，分開)
  5.
  ～錄影畫面時間秒數自01:12秒至01:32秒～
兩人接吻結束後，男子便往該女子身體右方移動並一邊跟旁邊友
人對話，而女子則往男子身體右方轉身躺下帶有笑容表情輕鬆（
如附表編號19錄影翻拍相片所示）；男子隨即拉起棉被蓋在女子
身上後，旋即起身坐起面對鏡頭側抱住女子身體，該女子則是蓋
著棉被躺在床上神情自若且用右手輕拍男子的額頭（如附表編號
20及21錄影翻拍相片所示）（錄影結束）〔此段對話如下〕友人
：阿就還沒有拍到！友人：有嗎？有拍到嗎？
友人：我用錄影的！我用錄影的！
男：(笑聲)幹你娘機掰（台語）！你用錄影的！
友人：存證！
友人：剛忘了錄那個什麼他說王文豪那個，錄影存證起來明天放
      給他聽看看。
友人：問看看王文豪是誰，馬上打電話找他輸贏。
中    華    民    國    97    年    12    月     26   日
                          法    官
                          法官助理
以上正本證明與原本無異
如不服本判決應於送達後十日內向本院提出上訴狀
                                    書記官  陳玉心
中    華    民    國    98    年    12    月    31    日
如不服本判決應於送達後十日內向本院提出上訴狀
附錄本案論罪科刑法條全文：
毒品危害防制條例第8條
轉讓第一級毒品者，處一年以上七年以下有期徒刑，得併科新臺
幣一百萬元以下罰金。
轉讓第二級毒品者，處六月以上五年以下有期徒刑，得併科新臺
幣七十萬元以下罰金。
轉讓第三級毒品者，處三年以下有期徒刑，得併科新臺幣三十萬
元以下罰金。
轉讓第四級毒品者，處一年以下有期徒刑，得併科新臺幣十萬元
以下罰金。
前四項之未遂犯罰之。
轉讓毒品達一定數量者，加重其刑至二分之一，其標準由行政院
定之。

司法院資訊處製作；財團法人民間司法改革基金會備份。
